臺灣臺南地方法院刑事判決　　　　　　　100年度易字第303號
公　訴　人　臺灣臺南地方法院檢察署檢察官
被　　　告　曾景南
上列被告因違反毒品危害防制條例案件，經檢察官提起公訴（10
0年度毒偵字第318號），本院判決如下：
    主  文
曾景南施用第二級毒品，處有期徒刑參月，如易科罰金，以新臺
幣壹仟元折算壹日。
    事  實
一、曾景南前因販賣及施用毒品案件，經法院判處應執行有期徒
    刑15年確定，嗣經裁定減刑後，定應執行有期徒刑13年5月
    ，於97年1月15日假釋出監（現仍在假釋期間）；又因施用
    毒品案件，經本院以97年度毒聲字第685號裁定送觀察、勒
    戒後，因認有繼續施用傾向，再以98年度毒聲字第45號裁定
    送強制戒治，於民國98年11月11日因認無繼續強制戒治之必
    要而釋放，經檢察官以98年度戒毒偵字第177號為不起訴處
    分確定。詎仍未戒除毒癮，於前述強制戒治執行完畢釋放後
    5 年內，基於施用第二級毒品甲基安非他命之犯意，於99年
    10月11日上午10時45分採尿回溯48小時內之某時許，在不詳
    地點，施用第二級毒品甲基安非他命1次。嗣因前揭毒品案
    件假釋付保護管束，經觀護人通知，於上開採尿時間接受採
    尿送驗結果，呈甲基安非他命陽性反應，而查知上情。
二、案經觀護人報請臺灣臺南地方法院檢察署檢察官指揮臺南市
    警察局第四分局偵查後起訴。
    理  由
一、本判決下列引用之各項證據資料，有關傳聞證據部分，業經
    檢察官、被告同意作為本案證據使用，本院審酌該等證據作
    成時之情況，認無何取證之瑕疵或其他不當情事，依刑事訴
    訟法第159條之5第1項規定，均具有證據能力，合先敘明。
二、訊據被告對本案驗尿結果呈甲基安非他命陽性反應固不爭執
    ，惟矢口否認有何施用第二級毒品犯行，辯稱：伊因罹患鼻
    咽癌而就醫治療，驗尿結果可能是服用醫生開立用以治療癌
    症之藥物所致云云。經查：
（一）被告於99年10月11日上午10時45分許，經觀護人採尿送驗
      結果，呈甲基安非他命陽性反應一情，業據被告坦承不諱
      ，並有尿液檢體監管紀錄表、臺灣檢驗科技股份有限公司
      濫用藥物檢驗報告各1份在卷可稽，此部分事實，足堪認
      定。又起訴意旨記載被告施用安非他命，應係誤載，應予
      更正。
（二）被告雖以前詞置辯，惟經本院依被告請求，2度向被告就
      醫之奇美醫療財團法人奇美醫院（下稱奇美醫院）函詢結
      果，被告因罹患鼻咽癌持續在該醫院治療及門診追蹤檢查
      ，依被告所有就診科別之門診紀錄，醫生並未開立含有甲
      基安非他命成分之處方藥物，此有奇美醫院回函2紙及所
      檢附之病歷資料附卷為憑（院卷第16至23、33至41頁），
      是被告辯稱其尿液檢驗結果，係因服用處方藥物所致，即
      難採信。又被告於本院準備程序時固曾主張其母親另有購
      買治療鼻塞之不明成分藥物供其服用，並提出該藥物在案
      ，然被告於警詢、偵訊及本院均一致抗辯係因罹患癌症而
      就醫服藥導致本件驗尿結果，未曾主張另有服用不明成分
      藥物之情事，是此項主張是否可信，已有可疑；況被告同
      時供稱其係時而服用、時而未服用該治療鼻塞之不明藥物
      ，無從確認本案採尿前有無服用等語，足見與本案之關連
      性亦屬薄弱，核無調查之必要，附此敘明。
（三）綜上，被告所辯，經調查結果，無從為有利於被告之認定
      ，是檢察官以本案採尿送驗結果呈甲基安非他命陽性反應
      ，起訴被告確有施用第二級毒品之犯行，即屬有據。本件
      事證明確，被告犯行，堪以認定。
三、按觀察、勒戒或強制戒治執行完畢釋放後，5年內再犯毒品
    危害防制條例第10條施用毒品之罪者，應依法追訴，毒品危
    害防制條例第23條第2項定有明文。被告前因施用毒品案件
    ，經如前揭事實欄所載送強制戒治，於98年11月11日執行完
    畢等情，有臺灣高等法院被告前案紀錄表在卷為憑，被告於
    前述強制戒治執行完畢後5年內，再犯本件施用第二級毒品
    之罪，參照上開規定，自應予追訴、處罰。
四、核被告所為，係犯毒品危害防制條例第10條第2項之施用第
    二級毒品罪。其因施用而持有第二級毒品之低度行為，為施
    用之高度行為所吸收，不另論罪。本院審酌被告前經強制戒
    治後，仍未能戒絕毒癮，再犯本件施用毒品之罪，確屬不該
    ，且犯後否認犯行，難認態度良好，惟念其施用毒品乃戕害
    自身健康，未直接危害他人，反社會性不高，及其罹患鼻咽
    癌，歷經手術，現持續治療追蹤，長期受病痛所苦之生活狀
    況等一切情狀，認公訴人求處有期徒刑6月，稍嫌過重，爰
    量處如主文所示之刑，並諭知易科罰金之折算標準，以資懲
    儆。
據上論斷，應依刑事訴訟法第299條第1項前段，毒品危害防制條
例第10條第2項，刑法第11條前段、第41條第1項前段，判決如主
文。
本案經檢察官陳尹捷到庭執行職務。
中    華    民    國   100    年    7     月    13    日
                  刑事第九庭    法  官  周宛瑩
以上正本證明與原本無異。
如不服本判決應於收受本判後10日內向本院提出上訴書狀，並應
敘述具體理由。其未敘述上訴理由者，應於上訴期間屆滿後20日
內向本院補提理由書狀（均須按他造當事人之人數附繕本）「切
勿逕送上級法院」。
                                書記官  黃傳鈞
中    華    民    國   100    年    7     月    14    日
附錄本案論罪法條：
毒品危害防制條例第10條
施用第一級毒品者，處6 月以上5 年以下有期徒刑。
施用第二級毒品者，處3 年以下有期徒刑。